臺灣臺南地方法院交通事件裁定　　　　100年度交聲字第833號
移送機關　　臺北市交通事件裁決所
異議人即
受處分人　　林清華
　　　　　　　　　　　號
上列異議人即受處分人因違反道路交通管理處罰條例案件，對於
臺北市交通事件裁決所民國100年11月7日所為之裁決處分（處分
案號：北市裁罰字第裁22-ZIP011134號）聲明異議，本院裁定如
下：
    主    文
異議駁回。
    理    由
一、原處分意旨略以：異議人即受處分人林清華（下稱異議人）
    所有之車牌號碼5E-5915號自用一般小客車（下稱系爭車輛
    ），於民國99年3月20日10時58分許，經人駕駛行經國道高
    速公路七堵收費站北上第7車道時，因行駛於應繳費之公路
    不依規定繳費（非正常交易-交易逾時），經通知異議人補
    繳，異議人於繳費期限100年7月30日止未為補繳，經內政部
    警政署國道公路警察局第九警察隊七堵小隊（下稱舉發機關
    ）警員製單逕行舉發，嗣經移送機關即臺北市交通事件裁決
    所（下稱原處分機關）以其違規事實明確，依道路交通管理
    處罰條例第27條第1項及違反道路交通管理事件統一裁罰基
    準表之規定，裁處異議人罰鍰新臺幣（下同）3,000元等語
    。
二、本件異議意旨略以：異議人未收到遠通公司寄送之補繳ETC
    費用通知單，異議人之台北市地址已久未居住，據異議人向
    房客查問，亦告知無此項通知，且行政文書送達時會在信箱
    張貼大張A4通知信，異議人收到罰單便是看到A4大小之送達
    通知，才去郵局領取，異議人並無蓄意不繳納，係遠通公司
    未盡告知之義務，無簡訊告知欠費事項，更遑專人通知，否
    則40元過路費，異議人萬萬不會拒繳，而衍生出3,000元之
    罰鍰，為此聲明異議等語。
三、按汽車行駛於應繳費之公路、橋樑、隧道或輪渡，不依規定
    繳費者，處汽車所有人或駕駛人3,000元以上6,000元以下罰
    鍰，並追繳欠費，道路交通管理處罰條例第27條第1項定有
    明文。次按處理違反道路交通管理事件，有關文書送達之程
    式，依行政程序法之規定，違反道路交通管理事件統一裁罰
    基準及處理細則第5條定有明文。又按送達由行政機關自行
    或交由郵政機關送達；送達，於應受送達人之住居所、事務
    所或營業所為之；於應送達處所不獲會晤應受送達人時，得
    將文書付與有辨別事理能力之同居人、受僱人或應送達處所
    之接收郵件人員；又對於當事人之送達，有應為送達之處所
    不明者，行政機關得依申請，准為公示送達；又有前項所列
    各款之情形而無人為公示送達之申請者，行政機關為避免行
    政程式遲延，認為有必要時，得依職權命為公示送達；當事
    人變更其送達之處所而不向行政機關陳明，致有第1項之情
    形者，行政機關得依職權命為公示送達；公示送達應由行政
    機關保管送達之文書，而於行政機關公告欄黏貼公告，告知
    應受送達人得隨時領取；並得由行政機關將文書或其節本刊
    登政府公報或新聞紙，行政程序法第68條第1項、第72條第1
    項前段、第73條第1項、第78條第1項第1款、第2項、第3項
    、第80條分別定有明文。
四、經查：
  (一)異議人所有之系爭車輛，經人駕駛於上開時地因行駛於應繳
    費之公路不依規定繳費（非正常交易-交易逾時），經通知
    補繳，迄至繳費期限100年7月30日止仍未補繳，經舉發機關
    員警製單逕行舉發，嗣經原處分機關裁處如上述內容之裁罰
    等情，有內政部警政署國道公路警察局100年10月18日公警
    局交字第ZIP011134號舉發違反道路交通管理事件通知單、
    原處分機關100年11月7日北市裁罰字第裁22-ZIP011134號裁
    決書各1份及違規採證照片1幀附卷可稽。
  (二)異議人雖辯稱其未收到違規通知單及簡訊通知等語，惟查，
    本件高速公路通行費催繳通知單係依郵政送達程序委由郵政
    機關按異議人之戶籍地即住所地「臺北市○○區○○里○○
    街179之15號」掛號郵寄，因遷移致應送達之處所不明，而
    以登載於政府公報之方法而為通知，並於100年6月30日刊登
    於行政院公報，而發生公示送達之效力乙節，有異議人之個
    人戶籍資料查詢結果、高速公路委託遠通電收公司辦理電子
    收費業務送達證書、訴訟（行政）文書不能送達事由報告書
    、行政院公報各1份附卷可稽，依前揭說明，該送達程序並
    無違誤，依法已生合法送達之效力。是異議人之上開辯詞，
    自屬無據。從而，本件補繳通行費通知單既經合法送達予異
    議人，而異議人仍未於規定期限內補繳通行費，其所有之系
    爭車輛有於上開時、地，經人駕駛行經應繳費之公路不依規
    定繳費之違規事實，應堪認定。
  (三)綜上所述，異議人所有之系爭車輛，於上開時間、地點，經
    人駕駛行經高速公路收費站時，因非正常交易（交易逾時）
    ，經通知補繳，異議人逾繳費期限仍未補繳之事實，既認定
    如前，是原處分機關依道路交通管理處罰條例第27條第1項
    及違反道路交通管理事件統一裁罰基準表之規定，裁處罰鍰
    3,000元之處分，於法核無不當，本件異議人之異議為無理
    由，應予駁回。
五、據上論結，應依道路交通管理處罰條例第87條第2項、道路
    交通事件處理辦法第18條，裁定如主文。
中    華    民    國   100    年    12    月    28    日
                      交通法庭  法  官  林福來
以上正本證明與原本無異。
如不服本裁定，應於收受送達後5日內向本院提出抗告狀。（應
附繕本）
                                書記官  李淑惠
中    華    民    國   101    年    1     月    2     日